# 关联方判断

提问人：Ryan_q 时间：2022-10-26 17:27:14
@chenyiwei，陈版主：
A公司持有B公司10%股权并能施加重大影响，C公司持有B公司90%股权为实际控制人。
问：
A公司与C公司互为关联方关系吗？

回答人：chenyiwei
如果没有其他需考虑的特殊因素，则A和C只是同为一个企业的股东，不能据此认定A与C之间存在关联方关系。